【裁判字號】    99,交聲,22
【裁判日期】    990118
【裁判案由】    聲明異議
【裁判全文】
臺灣高雄地方法院交通事件裁定          99年度交聲字第22號
原處分機關  高雄市政府交通局
法定代理人  王國材
異  議  人  甲○○
即受處分人
上列異議人因違反道路交通管理處罰條例案件，對於高雄市政府
交通局民國98年12月8 日所為之處分（處分案號：高市交裁字第
裁32-ZIA037911、ZIA037912號），聲明異議，本院裁定如下：
    主  文
異議駁回。
    理  由
一、原處分意旨略以：異議人即受處分人甲○○於民國98年9 月
    20日9 時9 分許，駕駛車牌號碼4518-TF 號自用小客車，行
    經國道三號南下4.9 公里時，有行車速度，超過規定之最高
    時速60公里未滿80公里之違規，依道路交通管理處罰條例第
    43條第1 項第2 款、第4 項、第5 項規定，處罰鍰新台幣（
    下同）8000元、吊扣汽車牌照3 個月、參加道路交通安全講
    習，並依同條例第63條第1 項第3 款記違規點數3 點等節。
二、聲明異議意旨略以：異議人對於在前揭時、地，駕駛上開自
    用小客車，行經前述路段時有超速行駛之違規並未爭執（本
    院卷第1 至3 頁），但主張根據經濟部標準檢驗局所訂定公
    告之雷達測速儀檢定檢查技術規範第3.8 條規定，雷達測速
    儀檢定合格之標準，為其偵測速率之檢定誤差為「不大於1k
    m/ 1h ；或不大於2km/1h( 當速率在150km/1h以上時) 」，
    是本件受處分人經雷達測定時速為150 公里時，受處分人當
    時之實際時速可能介於149 公里至152 公里之間，即可能是
    時速149 公里，而未達超過速限60公里之規定云云。
三、按汽車駕駛人，駕駛汽車有下列情形之一者，處新臺幣6000
    元以上24000 元以下罰鍰，並當場禁止其駕駛：…(二)行車速
    度，超過規定之最高時速六十公里以上；汽車駕駛人有第1
    項第1 款、第2 款或前項行為者，並吊扣該汽車牌照三個月
    ；汽車駕駛人違反第1 項、第3 項規定者，應接受道路交通
    安全講習，道路交通管理處罰條例第43條第1 項第2 款、第
    4 項前段、第5 項前段定有明文。又汽車駕駛人有下列各款
    所列條款之一者，除依原條款處罰鍰外，並予記點：(三)有第
    43條情形之一者，記違規點數3 點，亦為道路交通管理處罰
    條例第63條第1 項第3 款所明定。
四、經查：
  (一)異議人對於上揭違規地點之速限為時速90公里乙節，並未爭
    執（本院卷第2 頁），且有內政部警政署國道公路警察局第
    九警察隊98年11月13日公警九交字第0980982172號函在卷可
    稽（本院卷第5 頁），應堪認定。而本件異議人駕駛車牌號
    碼4518-TF 號之自用小客車於上開時、地之行車速度為時速
    150 公里，亦有卷附取締照片1 幀（本院卷第8 頁）、高雄
    市政府交通局違反道路交通管理事件裁決書（本院卷第9 至
    10頁）、舉發通知單（本院卷第11頁）在卷可稽。
  (二)異議人雖辯稱雷達測速儀檢定合格之標準，為其偵測速率之
    檢定誤差為「不大於1km/ 1h ；或不大於2km/1h( 當速率在
    150km/1h以上時) 」，是受處分人當時之實際時速可能介於
    149 公里至152 公里之間，即可能是時速149 公里，而未達
    超過速限60公里之規定云云。惟查，本件雷達測速照相儀器
    （廠牌GATSOMETER，型號主機、天線：MRE 、MRE ，器號主
    機、天線：1316、1316）業於98年7 月16日經經濟部標準檢
    驗局檢定合格，有卷附檢定合格證書在卷可稽（本院卷第6
    頁），而該雷達測速儀經檢定結果，於設定速率為每小時15
    0 公里時，其顯示速率僅為每小時149 公里，誤差值為負1
    公里，亦有該雷達測速儀檢定紀錄表在卷可按（本卷第7頁
    ），顯見異議人當時之時速至少應有150 公里。是異議人於
    上開時、地，有行車速度，超過規定之最高時速60公里未滿
    80公里之違規事實，應堪認定。
五、綜上所述，本件異議人確有於前揭時、地，駕駛車牌號碼45
    18-TF 號之自用小客車行車速度，超過規定之最高時速60公
    里未滿80公里之違規，事證明確，洵堪認定。是原處分機關
    依道路交通管理處罰條例第43條第1 項第2 款、第4 項、第
    5 項裁處罰鍰8000元、吊扣汽車牌照3 個月、應參加道路交
    通安全講習，並依同條例第63條第1 項第3 款之規定，記違
    規點數3 點，並無違誤。是本件異議人之異議無理由，應予
    駁回。
據上論斷，應依道路交通案件處理辦法第19條，裁定如主文。
中    華    民    國    99    年     1    月    18    日
                    交通法庭  法  官  曾仁勇
以上正本證明與原本無異。
如不服本裁定應於送達後5日內向本院提出抗告狀。
中    華    民    國    99    年     1    月    18    日
                              書記官  王紀芸


司法院資訊處製作；財團法人民間司法改革基金會備份。
